---
title: "Preços de Uva ao Produtor"
format:
  dashboard:
    embed-resources: true
    logo: logo_embrapa.png
    nav-buttons:
      - icon: github
        href: https://github.com/observatoriosdemercado
    theme: cosmo
    include-in-header:
      - _header.html
    scrolling: true
    orientation: rows
execute:
  echo: false
  warning: false
  message: false
---

```{r setup}
library(readxl)
library(dplyr)
library(tidyr)
library(ggplot2)
library(plotly)
library(scales)
library(lubridate)

source("_helpers.R")

# Parametros temporais
data_ref     <- Sys.Date()
ano_atual    <- as.integer(format(data_ref, "%Y"))
semana_atual <- isoweek(data_ref)

# Paleta da manga / harmoniosa com Bootstrap
pal <- list(
  area  = "#E8A33D",
  prod  = "#3D5A80",
  vol   = "#2E7D5B",
  vbp   = "#C44536",
  ink   = "#1F2937",
  grid  = "#E5E7EB"
)

tema_card <- function() {
  theme_minimal(base_size = 12) +
    theme(
      plot.title         = element_text(face = "bold", size = 13, color = pal$ink),
      plot.caption       = element_text(size = 9, color = "#6B7280", hjust = 0),
      axis.title         = element_text(size = 11, color = pal$ink),
      axis.text          = element_text(size = 10, color = pal$ink),
      panel.grid.minor   = element_blank(),
      panel.grid.major.x = element_blank(),
      panel.grid.major.y = element_line(color = pal$grid),
      legend.position    = "none"
    )
}
```

```{r prices-setup}
branca <- analise_preco(ler_serie_preco("dados_uva_arra_semana.csv"),
                        ano_atual, semana_atual)
negraE <- analise_preco(ler_serie_preco("dados_uva_vitoria_semana.csv"),
                        ano_atual, semana_atual)
negraS <- analise_preco(ler_serie_preco("dados_uva_vitoriaSE_semana.csv"),
                        ano_atual, semana_atual)
```

# Branca Seedless Embalada

## Row {height=150}

::: {.valuebox icon="currency-dollar" color="success"}
`{r} fmt_brl(branca$preco_atual)`

Preço Branca Seedless — Semana `{r} semana_atual` / `{r} ano_atual`
:::

::: {.valuebox icon="clock-history" color="warning"}
`{r} fmt_brl(branca$preco_mesma_sem_ano_ant1)`

Mesma semana em `{r} ano_atual - 1`
:::

::: {.valuebox icon="hourglass" color="primary"}
`{r} fmt_brl(branca$preco_mesma_sem_ano_ant2)`

Mesma semana em `{r} ano_atual - 2`
:::

## Row {height=500}

```{r}
#| title: "Envelope histórico (mín / méd / máx) e anos recentes — Branca Seedless"
env <- branca$envelope
cores_anos <- setNames(c("#9CA3AF", pal$prod, pal$vbp),
                       c(as.character(ano_atual - 2),
                         as.character(ano_atual - 1),
                         as.character(ano_atual)))
linhas <- bind_rows(
  branca$anos |> pivot_longer(-semana, names_to = "Série", values_to = "preco"),
  env |> select(semana, preco = media) |> mutate(Série = "Média histórica")
)
cores_full <- c(cores_anos, "Média histórica" = "#6B7280")
tipos_full <- c(setNames(rep("solid", length(cores_anos)), names(cores_anos)),
                "Média histórica" = "dashed")
ordem <- c(names(cores_anos), "Média histórica")
ymax_env <- max(env$maximo, na.rm = TRUE)

g <- ggplot() +
  geom_ribbon(data = env, aes(x = semana, ymin = minimo, ymax = maximo,
                              fill = "Faixa mín–máx histórica"),
              alpha = 0.20) +
  geom_vline(xintercept = semana_atual, color = pal$ink,
             linetype = "dotted", alpha = 0.55) +
  annotate("text", x = semana_atual, y = ymax_env,
           label = paste("Sem.", semana_atual),
           hjust = -0.15, vjust = 1, size = 3.2, color = pal$ink) +
  geom_line(data = linhas, aes(x = semana, y = preco,
                               color = Série, linetype = Série),
            linewidth = 0.9) +
  scale_color_manual(values = cores_full, breaks = ordem) +
  scale_linetype_manual(values = tipos_full, breaks = ordem) +
  scale_fill_manual(values = c("Faixa mín–máx histórica" = pal$area), name = NULL) +
  scale_x_continuous(breaks = seq(1, 52, 2)) +
  scale_y_continuous(labels = label_number(prefix = "R$ ", decimal.mark = ",")) +
  labs(x = "Semana", y = NULL,
       caption = "Linha pontilhada vertical = semana atual. Fonte: CEPEA/ESALQ, deflacionado pelo IGP-DI") +
  tema_card() +
  theme(legend.position = "top", legend.title = element_blank())

ggplotly(g) |> limpar_legenda_plotly() |> config(displayModeBar = FALSE)
```

## Row {height=420}

```{r}
#| title: "Variação semanal (%) — Branca Seedless"
var_long <- branca$variacao |>
  pivot_longer(-semana, names_to = "Ano", values_to = "var_pct")
cores_var <- setNames(c(pal$prod, pal$vbp),
                      c(as.character(ano_atual - 1),
                        as.character(ano_atual)))

g <- ggplot(var_long, aes(x = semana, y = var_pct, fill = Ano)) +
  geom_col(position = position_dodge(width = 0.8), width = 0.7) +
  geom_hline(yintercept = 0, color = pal$ink, linewidth = 0.3) +
  scale_fill_manual(values = cores_var) +
  scale_x_continuous(breaks = seq(1, 52, 2)) +
  scale_y_continuous(labels = label_number(suffix = "%", decimal.mark = ",")) +
  labs(x = "Semana", y = NULL,
       caption = "Fonte: Observatório de Mercado de Uva / Embrapa") +
  tema_card() +
  theme(legend.position = "top", legend.title = element_blank())

ggplotly(g) |> limpar_legenda_plotly() |> config(displayModeBar = FALSE)
```

## Row {height=500}

```{r}
#| title: "Preço deflacionado e tendência — Branca Seedless (animação ano a ano)"
df <- branca$serie |>
  mutate(tendencia = branca$trend) |>
  select(date, Preço = preco_def_filled, Tendência = tendencia) |>
  pivot_longer(-date, names_to = "Série", values_to = "valor")

anos_anim <- sort(unique(as.integer(format(df$date, "%Y"))))
df_anim <- do.call(rbind, lapply(anos_anim, function(yr) {
  df |>
    filter(as.integer(format(date, "%Y")) <= yr) |>
    mutate(frame = yr)
}))
x_lim <- range(df$date)
y_lim <- range(df$valor, na.rm = TRUE)

g <- ggplot(df_anim, aes(x = date, y = valor, color = Série,
                         linewidth = Série, frame = frame)) +
  geom_line() +
  scale_color_manual(values = c(Preço = "#9CA3AF", Tendência = pal$vol)) +
  scale_linewidth_manual(values = c(Preço = 0.5, Tendência = 1.1)) +
  scale_x_date(limits = x_lim, date_breaks = "1 year", date_labels = "%Y") +
  scale_y_continuous(limits = y_lim,
                     labels = label_number(prefix = "R$ ", decimal.mark = ",")) +
  labs(x = NULL, y = NULL,
       caption = "Tendência = média móvel centrada. Fonte: CEPEA/ESALQ, deflacionado pelo IGP-DI") +
  tema_card() +
  theme(legend.position = "top", legend.title = element_blank())

ggplotly(g) |>
  animation_opts(frame = 350, transition = 80, redraw = FALSE) |>
  animation_slider(currentvalue = list(prefix = "Até o ano ",
                                       font = list(color = pal$ink, size = 13))) |>
  limpar_legenda_plotly() |>
  config(displayModeBar = FALSE) |>
  htmlwidgets::onRender("function(el, x) { setTimeout(function() { Plotly.animate(el); }, 400); }")
```

## Row {height=420}

```{r}
#| title: "Sazonalidade — fator multiplicativo por semana — Branca Seedless"
g <- ggplot(branca$sazonal, aes(x = semana, y = fator)) +
  geom_hline(yintercept = 1, color = "#9CA3AF", linetype = "dashed") +
  geom_line(color = pal$prod, linewidth = 1.2) +
  geom_point(color = pal$prod, size = 2) +
  scale_x_continuous(breaks = seq(1, 52, 2)) +
  scale_y_continuous(labels = label_number(decimal.mark = ",", accuracy = 0.01)) +
  labs(x = "Semana", y = "Fator (1 = média)",
       caption = "Decomposição multiplicativa clássica. Fonte: Observatório de Mercado de Uva / Embrapa") +
  tema_card()

ggplotly(g) |> limpar_legenda_plotly() |> config(displayModeBar = FALSE)
```

# Negra Seedless Embalada

## Row {height=150}

::: {.valuebox icon="currency-dollar" color="success"}
`{r} fmt_brl(negraE$preco_atual)`

Preço Negra Seedless Emb. — Semana `{r} semana_atual` / `{r} ano_atual`
:::

::: {.valuebox icon="clock-history" color="warning"}
`{r} fmt_brl(negraE$preco_mesma_sem_ano_ant1)`

Mesma semana em `{r} ano_atual - 1`
:::

::: {.valuebox icon="hourglass" color="primary"}
`{r} fmt_brl(negraE$preco_mesma_sem_ano_ant2)`

Mesma semana em `{r} ano_atual - 2`
:::

## Row {height=500}

```{r}
#| title: "Envelope histórico (mín / méd / máx) e anos recentes — Negra Seedless Embalada"
env <- negraE$envelope
cores_anos <- setNames(c("#9CA3AF", pal$prod, pal$vbp),
                       c(as.character(ano_atual - 2),
                         as.character(ano_atual - 1),
                         as.character(ano_atual)))
linhas <- bind_rows(
  negraE$anos |> pivot_longer(-semana, names_to = "Série", values_to = "preco"),
  env |> select(semana, preco = media) |> mutate(Série = "Média histórica")
)
cores_full <- c(cores_anos, "Média histórica" = "#6B7280")
tipos_full <- c(setNames(rep("solid", length(cores_anos)), names(cores_anos)),
                "Média histórica" = "dashed")
ordem <- c(names(cores_anos), "Média histórica")
ymax_env <- max(env$maximo, na.rm = TRUE)

g <- ggplot() +
  geom_ribbon(data = env, aes(x = semana, ymin = minimo, ymax = maximo,
                              fill = "Faixa mín–máx histórica"),
              alpha = 0.20) +
  geom_vline(xintercept = semana_atual, color = pal$ink,
             linetype = "dotted", alpha = 0.55) +
  annotate("text", x = semana_atual, y = ymax_env,
           label = paste("Sem.", semana_atual),
           hjust = -0.15, vjust = 1, size = 3.2, color = pal$ink) +
  geom_line(data = linhas, aes(x = semana, y = preco,
                               color = Série, linetype = Série),
            linewidth = 0.9) +
  scale_color_manual(values = cores_full, breaks = ordem) +
  scale_linetype_manual(values = tipos_full, breaks = ordem) +
  scale_fill_manual(values = c("Faixa mín–máx histórica" = pal$area), name = NULL) +
  scale_x_continuous(breaks = seq(1, 52, 2)) +
  scale_y_continuous(labels = label_number(prefix = "R$ ", decimal.mark = ",")) +
  labs(x = "Semana", y = NULL,
       caption = "Linha pontilhada vertical = semana atual. Fonte: CEPEA/ESALQ, deflacionado pelo IGP-DI") +
  tema_card() +
  theme(legend.position = "top", legend.title = element_blank())

ggplotly(g) |> limpar_legenda_plotly() |> config(displayModeBar = FALSE)
```

## Row {height=420}

```{r}
#| title: "Variação semanal (%) — Negra Seedless Embalada"
var_long <- negraE$variacao |>
  pivot_longer(-semana, names_to = "Ano", values_to = "var_pct")
cores_var <- setNames(c(pal$prod, pal$vbp),
                      c(as.character(ano_atual - 1),
                        as.character(ano_atual)))

g <- ggplot(var_long, aes(x = semana, y = var_pct, fill = Ano)) +
  geom_col(position = position_dodge(width = 0.8), width = 0.7) +
  geom_hline(yintercept = 0, color = pal$ink, linewidth = 0.3) +
  scale_fill_manual(values = cores_var) +
  scale_x_continuous(breaks = seq(1, 52, 2)) +
  scale_y_continuous(labels = label_number(suffix = "%", decimal.mark = ",")) +
  labs(x = "Semana", y = NULL,
       caption = "Fonte: Observatório de Mercado de Uva / Embrapa") +
  tema_card() +
  theme(legend.position = "top", legend.title = element_blank())

ggplotly(g) |> limpar_legenda_plotly() |> config(displayModeBar = FALSE)
```

## Row {height=500}

```{r}
#| title: "Preço deflacionado e tendência — Negra Seedless Embalada (animação ano a ano)"
df <- negraE$serie |>
  mutate(tendencia = negraE$trend) |>
  select(date, Preço = preco_def_filled, Tendência = tendencia) |>
  pivot_longer(-date, names_to = "Série", values_to = "valor")

anos_anim <- sort(unique(as.integer(format(df$date, "%Y"))))
df_anim <- do.call(rbind, lapply(anos_anim, function(yr) {
  df |>
    filter(as.integer(format(date, "%Y")) <= yr) |>
    mutate(frame = yr)
}))
x_lim <- range(df$date)
y_lim <- range(df$valor, na.rm = TRUE)

g <- ggplot(df_anim, aes(x = date, y = valor, color = Série,
                         linewidth = Série, frame = frame)) +
  geom_line() +
  scale_color_manual(values = c(Preço = "#9CA3AF", Tendência = pal$vol)) +
  scale_linewidth_manual(values = c(Preço = 0.5, Tendência = 1.1)) +
  scale_x_date(limits = x_lim, date_breaks = "1 year", date_labels = "%Y") +
  scale_y_continuous(limits = y_lim,
                     labels = label_number(prefix = "R$ ", decimal.mark = ",")) +
  labs(x = NULL, y = NULL,
       caption = "Tendência = média móvel centrada. Fonte: CEPEA/ESALQ, deflacionado pelo IGP-DI") +
  tema_card() +
  theme(legend.position = "top", legend.title = element_blank())

ggplotly(g) |>
  animation_opts(frame = 350, transition = 80, redraw = FALSE) |>
  animation_slider(currentvalue = list(prefix = "Até o ano ",
                                       font = list(color = pal$ink, size = 13))) |>
  limpar_legenda_plotly() |>
  config(displayModeBar = FALSE) |>
  htmlwidgets::onRender("function(el, x) { setTimeout(function() { Plotly.animate(el); }, 400); }")
```

## Row {height=420}

```{r}
#| title: "Sazonalidade — fator multiplicativo por semana — Negra Seedless Embalada"
g <- ggplot(negraE$sazonal, aes(x = semana, y = fator)) +
  geom_hline(yintercept = 1, color = "#9CA3AF", linetype = "dashed") +
  geom_line(color = pal$prod, linewidth = 1.2) +
  geom_point(color = pal$prod, size = 2) +
  scale_x_continuous(breaks = seq(1, 52, 2)) +
  scale_y_continuous(labels = label_number(decimal.mark = ",", accuracy = 0.01)) +
  labs(x = "Semana", y = "Fator (1 = média)",
       caption = "Decomposição multiplicativa clássica. Fonte: Observatório de Mercado de Uva / Embrapa") +
  tema_card()

ggplotly(g) |> limpar_legenda_plotly() |> config(displayModeBar = FALSE)
```

# Negra Seedless

## Row {height=150}

::: {.valuebox icon="currency-dollar" color="success"}
`{r} fmt_brl(negraS$preco_atual)`

Preço Negra Seedless — Semana `{r} semana_atual` / `{r} ano_atual`
:::

::: {.valuebox icon="clock-history" color="warning"}
`{r} fmt_brl(negraS$preco_mesma_sem_ano_ant1)`

Mesma semana em `{r} ano_atual - 1`
:::

::: {.valuebox icon="hourglass" color="primary"}
`{r} fmt_brl(negraS$preco_mesma_sem_ano_ant2)`

Mesma semana em `{r} ano_atual - 2`
:::

## Row {height=500}

```{r}
#| title: "Envelope histórico (mín / méd / máx) e anos recentes — Negra Seedless"
env <- negraS$envelope
cores_anos <- setNames(c("#9CA3AF", pal$prod, pal$vbp),
                       c(as.character(ano_atual - 2),
                         as.character(ano_atual - 1),
                         as.character(ano_atual)))
linhas <- bind_rows(
  negraS$anos |> pivot_longer(-semana, names_to = "Série", values_to = "preco"),
  env |> select(semana, preco = media) |> mutate(Série = "Média histórica")
)
cores_full <- c(cores_anos, "Média histórica" = "#6B7280")
tipos_full <- c(setNames(rep("solid", length(cores_anos)), names(cores_anos)),
                "Média histórica" = "dashed")
ordem <- c(names(cores_anos), "Média histórica")
ymax_env <- max(env$maximo, na.rm = TRUE)

g <- ggplot() +
  geom_ribbon(data = env, aes(x = semana, ymin = minimo, ymax = maximo,
                              fill = "Faixa mín–máx histórica"),
              alpha = 0.20) +
  geom_vline(xintercept = semana_atual, color = pal$ink,
             linetype = "dotted", alpha = 0.55) +
  annotate("text", x = semana_atual, y = ymax_env,
           label = paste("Sem.", semana_atual),
           hjust = -0.15, vjust = 1, size = 3.2, color = pal$ink) +
  geom_line(data = linhas, aes(x = semana, y = preco,
                               color = Série, linetype = Série),
            linewidth = 0.9) +
  scale_color_manual(values = cores_full, breaks = ordem) +
  scale_linetype_manual(values = tipos_full, breaks = ordem) +
  scale_fill_manual(values = c("Faixa mín–máx histórica" = pal$area), name = NULL) +
  scale_x_continuous(breaks = seq(1, 52, 2)) +
  scale_y_continuous(labels = label_number(prefix = "R$ ", decimal.mark = ",")) +
  labs(x = "Semana", y = NULL,
       caption = "Linha pontilhada vertical = semana atual. Fonte: CEPEA/ESALQ, deflacionado pelo IGP-DI") +
  tema_card() +
  theme(legend.position = "top", legend.title = element_blank())

ggplotly(g) |> limpar_legenda_plotly() |> config(displayModeBar = FALSE)
```

## Row {height=420}

```{r}
#| title: "Variação semanal (%) — Negra Seedless"
var_long <- negraS$variacao |>
  pivot_longer(-semana, names_to = "Ano", values_to = "var_pct")
cores_var <- setNames(c(pal$prod, pal$vbp),
                      c(as.character(ano_atual - 1),
                        as.character(ano_atual)))

g <- ggplot(var_long, aes(x = semana, y = var_pct, fill = Ano)) +
  geom_col(position = position_dodge(width = 0.8), width = 0.7) +
  geom_hline(yintercept = 0, color = pal$ink, linewidth = 0.3) +
  scale_fill_manual(values = cores_var) +
  scale_x_continuous(breaks = seq(1, 52, 2)) +
  scale_y_continuous(labels = label_number(suffix = "%", decimal.mark = ",")) +
  labs(x = "Semana", y = NULL,
       caption = "Fonte: Observatório de Mercado de Uva / Embrapa") +
  tema_card() +
  theme(legend.position = "top", legend.title = element_blank())

ggplotly(g) |> limpar_legenda_plotly() |> config(displayModeBar = FALSE)
```

## Row {height=500}

```{r}
#| title: "Preço deflacionado e tendência — Negra Seedless (animação ano a ano)"
df <- negraS$serie |>
  mutate(tendencia = negraS$trend) |>
  select(date, Preço = preco_def_filled, Tendência = tendencia) |>
  pivot_longer(-date, names_to = "Série", values_to = "valor")

anos_anim <- sort(unique(as.integer(format(df$date, "%Y"))))
df_anim <- do.call(rbind, lapply(anos_anim, function(yr) {
  df |>
    filter(as.integer(format(date, "%Y")) <= yr) |>
    mutate(frame = yr)
}))
x_lim <- range(df$date)
y_lim <- range(df$valor, na.rm = TRUE)

g <- ggplot(df_anim, aes(x = date, y = valor, color = Série,
                         linewidth = Série, frame = frame)) +
  geom_line() +
  scale_color_manual(values = c(Preço = "#9CA3AF", Tendência = pal$vol)) +
  scale_linewidth_manual(values = c(Preço = 0.5, Tendência = 1.1)) +
  scale_x_date(limits = x_lim, date_breaks = "1 year", date_labels = "%Y") +
  scale_y_continuous(limits = y_lim,
                     labels = label_number(prefix = "R$ ", decimal.mark = ",")) +
  labs(x = NULL, y = NULL,
       caption = "Tendência = média móvel centrada. Fonte: CEPEA/ESALQ, deflacionado pelo IGP-DI") +
  tema_card() +
  theme(legend.position = "top", legend.title = element_blank())

ggplotly(g) |>
  animation_opts(frame = 350, transition = 80, redraw = FALSE) |>
  animation_slider(currentvalue = list(prefix = "Até o ano ",
                                       font = list(color = pal$ink, size = 13))) |>
  limpar_legenda_plotly() |>
  config(displayModeBar = FALSE) |>
  htmlwidgets::onRender("function(el, x) { setTimeout(function() { Plotly.animate(el); }, 400); }")
```

## Row {height=420}

```{r}
#| title: "Sazonalidade — fator multiplicativo por semana — Negra Seedless"
g <- ggplot(negraS$sazonal, aes(x = semana, y = fator)) +
  geom_hline(yintercept = 1, color = "#9CA3AF", linetype = "dashed") +
  geom_line(color = pal$prod, linewidth = 1.2) +
  geom_point(color = pal$prod, size = 2) +
  scale_x_continuous(breaks = seq(1, 52, 2)) +
  scale_y_continuous(labels = label_number(decimal.mark = ",", accuracy = 0.01)) +
  labs(x = "Semana", y = "Fator (1 = média)",
       caption = "Decomposição multiplicativa clássica. Fonte: Observatório de Mercado de Uva / Embrapa") +
  tema_card()

ggplotly(g) |> limpar_legenda_plotly() |> config(displayModeBar = FALSE)
```
